臺灣臺北地方法院刑事判決　　　　　　　 94年度訴字第452號
公　訴　人　臺灣臺北地方法院檢察署檢察官
被　　　告　乙○○
上列被告因偽造文書等案件，經檢察官提起公訴（94年度發查偵
字第26號），本院改依簡式審判程序審理，本院判決如下：
    主  文
乙○○共同行使偽造私文書，足生損害於他人，處有期徒刑肆月
，如易科罰金，以參佰元折算壹日。
未扣案之「在職證明書」上「誠隆汽車股份有限公司」及「劉衡
山」印文各壹枚均沒收。
    事實及理由
一本件犯罪事實、證據、理由及適用法條，除引用檢察官起訴書
  之記載（如附件）外，並補充：未扣案之在職證明書、各類所
  得扣繳暨免扣繳憑單經被告乙○○提出於遠東商業銀行股份有
  限公司，已屬該公司所有，其中各類所得扣繳暨免扣繳憑單不
  得為沒收之諭知，在職證明書上之「誠隆汽車股份有限公司」
  及「劉衡山」印文各一枚，則不論屬於犯人與否，均依刑法第
  二百十九條沒收之。
二本件被告所犯為死刑、無期徒刑、最輕本刑三年以上有期徒刑
  以外之罪，亦非高等法院管轄第一審之案件，其於本院行準備
  程序時並就被訴事實為有罪之陳述，經聽取檢察官及被告之意
  見後，依刑事訴訟法第二百七十三條之一第一項之規定，由本
  院合議庭裁定本件改依簡式審判程序，並由受命法官獨任進行
  審理。
三適用之法條：刑事訴訟法第二百七十三條之一第一項、第二百
  九十九條第一項前段、第三百十條之二、第四百五十四條，刑
  法第二十八條、第二百十條、第二百十六條、第三百三十九條
  第一項、第五十五條、第四十一條第一項前段、第二百十九條
  ，罰金罰鍰提高標準條例第一條前段、第二條。
本案經檢察官李鴻維到庭執行職務
中　　華　　民　　國　　94　　年　　11　　月　　 2　　日
　　　　　　　　　刑事第十五庭  法　官  邱蓮華
以上正本證明與原本無異。
如不服本判決，應於判決送達後10日內，向本院提出上訴狀。
                                書記官  王黎輝
中　　華　　民　　國　　94　　年　　11　　月　　 2　　日
附件
臺灣臺北地方法院檢察署檢察官起訴書　94年度發查偵字第26號
被　    告　乙○○　男　31歲（民國○○年○月○日生）
　　　　    　　　　住臺北縣中和市○○路831號12樓之2
　　　　　　    　　居臺北縣板橋市○○路154巷46號203室
　 　　　　　　     身分證統一編號：Ｚ000000000號
上列被告因偽造文書等案件，業經偵查終結，認應該提起公訴，
茲將犯罪事實及證據並所犯法條分敘如下：
　  犯罪事實
一、乙○○於民國87年12月間，因不符合辦理銀行消費者小額貸
    款資格，經與報紙上刊登代辦信用貸款廣告之真實姓名年籍
    不詳綽號「阿忠」之成年男子電話聯絡後，竟與「阿忠」共
    同基於意圖為自己不法所有之犯意聯絡，由乙○○允諾支付
    「阿忠」貸款金額之二成作為代辦佣金後，即由乙○○提供
    其身分證影本、戶口名簿正本及印鑑證明與「阿忠」，再由
    「阿忠」在不詳時、地，偽造乙○○於誠隆汽車股份有限公
    司（下稱誠隆公司）工作之在職證明書及86年度各類所得扣
    繳暨免扣繳憑單各乙紙，並在其上偽造誠隆公司及其負責人
    「劉橫山」之印文各一枚後，交由乙○○於87年12月31日，
    持向遠東國際商業銀行（下稱遠東商銀）松山分行申辦消費
    者小額貸款而行使之。並接續辦理簽約、對保及開戶手續，
    足以生損害於誠隆公司、劉橫山及遠東商銀審核信用貸款稽
    核之正確性；並使遠東商銀陷於錯誤，誤信其符合貸款規定
    資格，而於88年1 月6 日核准貸款新臺幣（下同）30萬元，
    且於翌（7）日 將款項撥入乙○○在該行所開立之第000000
    00000000號帳戶內，乙○○旋領帳戶內現金6 萬元交與「阿
    忠」作為酬勞。嗣因閩建華僅支付19期之貸款本息，尚積欠
    貸款22萬1276元，拒不清償，始悉上情。
二、案經遠東商銀訴由臺北市政府警察局松山分局報告偵辦。
    證據並所犯法條
一、證據清單及待證事實：
┌───┬────────┬─────────────┐
│ 編號 │　　證據清單　　│待　　　證　　　事　　　實│
├───┼────────┼─────────────┤
│　1　 │被告乙○○之自白│（1） 被告未在誠隆公司任職│
│　　　│　　　　　　　　│　　　之事實。　　　　　　│
│　　　│　　　　　　　　│（2） 被告向遠東商銀貸款30│
│　　　│　　　　　　　　│　　　萬元之事實。　　　　│
│　　　│　　　　　　　　│（3） 被告給付6 萬元酬勞與│
│　　　│　　　　　　　　│　　 「阿忠」之事實。　　 │
├───┼────────┼─────────────┤
│　2　 │證人甲○○證述　│全部犯罪事實。　　　　　　│
├───┼────────┼─────────────┤
│　3　 │誠隆公司88年10月│被告向遠東商銀松山分行貸款│
│　　　│30日89誠法字第10│所檢附之在職證明書上之誠隆│
│　　　│3001函影本　　　│公司及負責人劉橫山之印文與│
│　　　│　　　　　　　　│誠隆公司函覆遠東商銀之函上│
│　　　│　　　　　　　　│所蓋之印文不符之事實。　　│
├───┼────────┼─────────────┤
│　4　 │被告之在職證明及│　　　　　　　　　　　　　│
│　　　│類所得扣繳暨免扣│被告向遠東商銀貸款而行使偽│
│　　　│繳憑單影本各一份│造私文書之犯罪事實。　　　│
├───┼────────┼─────────────┤
│　5　 │遠東國際商業銀行│　　　　　　　　　　　　　│
│　　　│自然人貸款、續借│被告持上開偽造之證件向遠東│
│　　　│申請書暨徵信調查│商銀貸款之事實。          │
│　　　│表、本票影本、小│　　　　　　　　　　　　　│
│　　　│額貸款契約書以及│　　　　　　　　　　　　　│
│　　　│授信動用申請書影│　　　　　　　　　　　　　│
│　　　│本各乙份　　　　│　　　　　　　　　　　　　│
├───┼────────┼─────────────┤
│　6　 │87、88年度各類所│　　　　　　　　　　　　　│
│　　　│得資料歸戶清單　│被告未在誠隆公司任職之事實│
│　　　│影本各乙紙　　　│。　　　　　　　　　　　　│
└───┴────────┴─────────────┘
二、核被告乙○○所為，係犯刑法第216 條、第210 條之行使偽
    造私文書及同法第339 條第1 項之詐欺取財罪嫌。被告與「
    阿忠」間，有犯意聯絡、行為分擔，為共同正犯。其偽造印
    文、偽造文書之低度行為，分別為偽造文書、行使偽造文書
    之高度行為所吸收，均應不另論罪。又所犯上開二罪間，有
    方法結果之牽連關係，為牽連犯，請依刑法第55條後段之規
    定從一重之行使偽造私文書罪處斷。偽造之印文，請依規定
    宣告沒收之。
三、依刑事訴訟法第251 條第1 項提起公訴。
　　 此　致
臺灣臺北地方法院
中　　華　　民　　國　　94　　年　　3 　　月　　28　　日
　　　　　　　　　　　　 檢　察　官　俞 秀 端
本件正本證明與原本無異
中　　華　　民　　國　　94　　年　　4 　　月　　6 　　日
　　　　　　　　　　　　書　記　官   廖 茉 莉
附錄本案所犯法條全文
中華民國刑法第210條
偽造、變造私文書，足以生損害於公眾或他人者，處5 年以下有
期徒刑。
中華民國刑法第216條
行使第210 條至第215 條之文書者，依偽造、變造文書或登載不
實事項或使登載不實事項之規定處斷。
中華民國刑法第339條
意圖為自己或第三人不法之所有，以詐術使人將本人或第三人之
物交付者，處5 年以下有期徒刑、拘役或科或併科1 千元以下罰
金。
以前項方法得財產上不法之利益或使第三人得之者，亦同。
前二項之未遂犯罰之。
